臺灣基隆地方法院交通事件裁定　　　　　　　　　　　九十一年度交聲字第一一號
　　原處分機關　交通部公路局台北區監理所基隆監理站
　　異　議　人　甲○○
右列受處分人因違反道路交通管理處罰條例案件，對於交通部公路局臺北區監理所基
隆監理站九十一年一月十六日所為之處分（原處分：基監字第裁四二－ＲＡ0000
000、四二─ＡＧ0000000、四二─ＡＧ0000000號），聲明異議，
本院裁定如左：
    主  文
異議駁回。
    理  由
一、聲明異議意旨略以異議人甲○○於九十年六月二十三日晚上七時五十四分許，駕
    駛Ｇ四─四六一０號汽車，因內急臨時於基隆市○○路劃有禁止停車之黃色標線
    處所停車，而該標線不清，且係內急，要無違規之意。又分別於同年八月二十六
    日下午五時十五分許、十月二十一日晚上十時十六分許，駕駛Ｇ四─四六一０號
    汽車由西向東行經台北市○○○路○段分別以時速六十七公里、六十二公里之速
    度行駛，因以為該路地處郊區，限速六十公里，且為爬坡路段，又無限速五十公
    里之標誌，因而超速行駛，應無違規之意云云。
二、按汽車駕駛人在設有禁止停車標誌、標線之處所停車者，處新台幣六百元以上一
    千二百元以下罰鍰；又按汽車駕駛人行車速度超過規定之最高時速者，處新台幣
    一千二百元以上二千四百元以下罰鍰，道路交通管理處罰條例第五十六條第一項
    第四款、第四十條第一項分別定有明文。
三、訊據異議人固坦承分別於右揭時地違規停車及超速行駛之情事，唯辯稱基隆市○
    ○路之黃色標線不清，且因內急下車小解；又台北市○○○路○段測速點有問題
    ，該處有斜坡會加油，是陷阱云云。然查異議人在基隆市○○路黃色標線停車之
    違規事實，業據證人即取締之警員乙○○於本院陳證甚明，且依取締時之現場照
    片，該處之黃色標線非常明顯，異議人所辯不外托詞而已。又台北市○○○路○
    段，係從台北市正氣橋至中山高速公路之路段，舊稱麥帥公路，為台北市東區通
    往內湖、南港及基隆之要道，並非郊區，且於南京東路六段與舊宗路之十字路口
    即設有時速五十公里之最高限速標誌，該標誌至為明顯，本院交通車每日往返均
    行駛該路段，該限速標誌，已為本院所知，而異議人於九十年八月二十六日以時
    速六十七公里之速度超速行駛，有照片一紙附卷可稽，台北市政府警察局交通警
    察大隊於九十年九月五日掣單告發，異議人於同年月二十四日向該大隊申訴，有
    北市警交大三字第九０六七五二三四００號函在卷可按，異議人於收受舉發違反
    道路交通管理事件通知單後，即應注意行車速度，詎復於九十年十月三十一日晚
    間十時十六分許，行經該路段，又以時速六十二公里之速度，超速行駛，有測速
    採證照片一紙在卷可稽，其無視交通限速之意甚明，所辯不足採信，違規事實明
    確。從而原處分機關援引前述規定，分別裁處罰鍰新台幣九百元、一千七百元並
    記違規點數一點、一千七百元並記違規點數一點等處分，並無不當，本件異議為
    無理由，應予駁回。
據上論斷，應依道路交通案件處理辦法第十九條，裁定如主文。
中      華      民      國    九十一    年      三      月     十一     日
                                    臺灣基隆地方法院交通法庭
                                        法  官    林  火  炎
右正本證明與原本無異。
對於本件裁定如有不服，應於收受送達後五日內，向本院提出抗告書狀，敘述抗告之
理由，抗告於臺灣高等法院。
                                    書記官    王  一  芳
中      華      民      國    九十一    年      三      月     十三     日
